臺灣板橋地方法院刑事判決　　　　　　　94年度易字第1243號
公　訴　人　臺灣板橋地方法院檢察署檢察官
被　　　告　甲○○
　　　　　　　　　　（另案於臺灣桃園監獄執行中）
上列被告因偽造文書案件，經檢察官提起公訴（94年度偵字第43
67號），於準備程序進行中，被告就被訴之事實為有罪之陳述，
經告知被告簡式審判程序之旨，並聽取當事人之意見後，裁定進
行簡式審判程序，判決如下：
    主  文
甲○○故買贓物，處有期徒刑月，如易科罰金，以佰元折算
壹日。
扣案變造乙○○國民身分證上甲○○照片壹張沒收。
    事  實
一、甲○○有多次毒品前科，其因販賣麻醉藥品、違反藥事法、
    毒品危害防制條例，分別經臺灣高等法院以87年度上訴字第
    4382號判決判處5 年2 月，及本院88年度訴字第330 號判決
    判處有期徒刑4 月、本院90年度易字第1002號判決判處有期
    徒刑5 月，經裁定定應執行有期徒刑5 年9 月，於88年10月
    19日入監執行，執行至91年4 月18日假釋，所餘殘刑3 年又
    28日。甲○○於假釋期間，又因違反毒品危害防制條例之罪
    ，先後經臺灣高等法院以93年度上訴字第3222號判決判處有
    期徒刑8 月，及經本院以94年度訴字第496 號判決判處有期
    徒刑8 月，並經撤銷假釋。現於臺灣桃園監獄接續執行殘刑
    3 年28日及上開有期徒刑部分（本案不構成累犯）。
二、甲○○於93年11月初之某日，得知可提供己有之照片請劉春
    明為其變造證件，甲○○明知劉春明所持有之證件，為他人
    所遺失來路不明之贓物，仍與劉春明約定以新臺幣（下同）
    13,000之代價故買之。甲○○乃與劉春明基於變造特種文書
    之犯意聯絡，由甲○○於93年11月初將其照片交付予劉春明
    ，由劉春明在不詳地點，將乙○○所遺失之身分證1 張以換
    貼甲○○照片之方式變造完成，再於93年11月中旬之某日，
    在臺北縣三峽鎮○○街，交付予甲○○，甲○○並依約先給
    付劉春明5,000 元買受之，再於數日後付迄餘款8,000 元，
    足以生損害於乙○○本人及內政機關身分證核發、管理之正
    確性。嗣於94年3 月6 日16時10分許，甲○○另因毒品案件
    為警在臺北縣三峽鎮○○路○ 段43巷5 號2 樓查獲，並扣得
    前開經變造之身分證後，始悉上情。
三、案經臺北市政府警察局汐止分局報請臺灣板橋地方法院檢察
    署檢察官偵查起訴。
    理  由
一、按除被告所犯為死刑、無期徒刑、最輕本刑為3 年以上有期
    徒刑之罪或高等法院管轄第一審案件者外，於第一次審判期
    日前之準備程序進行中，被告先就被訴事實為有罪之陳述時
    ，審判長得告知被告簡式審判程序之旨，並聽取當事人、代
    理人、辯護人及輔佐人之意見後，裁定進行簡式審判程序，
    刑事訴訟法第273 條之1 第1 項定有明文。經核本件被告甲
    ○○所犯係死刑、無期徒刑、最輕本刑為3 年以上有期徒刑
    以外之罪，其於準備程序中就被訴及併案之事實為有罪之陳
    述，經法官告知簡式審判程序之旨，並聽取公訴人、被告之
    意見後，本院爰依首揭規定，合議裁定由受命法官獨任進行
    簡式審判程序，合先敘明。
二、上開事實，業據被告甲○○坦承不諱，被告承認故買乙○○
    所遺失之國民證分證之情形，亦經被害人乙○○之姐姐張麗
    雲證述確屬乙○○所有，於93年間遺失等語明確（見證人張
    麗雲警詢筆錄）。而本件係被告於94年3 月6 日16時10分許
    ，因涉嫌違反毒品危害防制條例，經警在臺北縣三峽鎮○○
    路○ 段43巷5 號2 樓查獲，當場扣得被告所持之變造乙○○
    身分證，有自願受搜索同意書、搜索、扣押筆錄、陳報書、
    扣押物品目錄表，以及變造乙○○國民身分證為證，足認被
    告之自白與事實相符。綜上，被告犯行堪以認定，應依法論
    處。
三、被告明知劉春明所持乙○○身分證為來路不明之贓物，仍以
    13,000元之代價向劉春明故買之，並將己有照片交予劉春明
    換貼變造，核其所為，係犯刑法第349 條第2 項之收受贓物
    罪、及同法第212 條之變造特種文書罪。被告與劉春明就變
    造乙○○國民身分證之犯行間，有犯意聯絡及行為分擔，應
    論以共同正犯。被告所犯故買贓物罪及變造特種文書罪間，
    有方法、結果之牽連關係，應從一重之故買贓物罪處斷。原
    起訴意旨雖僅論被告以變造特種文書犯行，惟被告所犯故買
    贓物罪與起訴部分既有牽連犯之裁判上一罪關係，亦為起訴
    效力所及，本院自得擴張併予審究。爰審酌被告有事實欄所
    載之前科，有臺灣高等法院被告前案紀錄表在卷可稽，於本
    罪固不論以累犯，惟其素行不佳，另審酌被告之犯罪動機、
    犯後如實坦承犯行，並酌以被告之品行、犯罪之目的、手段
    、所生危害及犯罪後之態度等一切情狀，量處如主文所示之
    刑，並諭知如易科罰金之折算標準。扣案變造乙○○國民身
    分證上之被告照片1 張，為被告所有供本件犯罪所用，業據
    其供承在卷，應依法宣告沒收。
據上論斷，應依刑事訴訟法第273 條之1 第1 項、第299 條第1
項前段，刑法第28條、第212 條、第349 條第2 項、第55條、第
41條第1 項前段、第38條第1 項第2 款，罰金罰鍰提高標準條例
第1 條前段、第2 條，判決如主文。
本案經檢察官陳孟黎到庭執行職務。
中　　華　　民　　國　　94　　年　　11　　月　　11　　日
                    刑事第十一庭    法　官  林漢強
以上正本證明與原本無異。
如不服本判決，應於判決送達後10日內，向本院提出上訴狀。
                                    書記官  黃大千
中　　華　　民　　國　　94　　年　　11　　月　　11　　日
附錄本案論罪科刑所用法條全文：
刑法第349條
收受贓物者，處三年以下有期徒刑、拘役或五百元以下罰金。
搬運、寄藏、故買贓物或為牙保者，處五年以下有期徒刑、拘役
或科或併科一千元以下罰金。
因贓物變得之財物，以贓物論。
刑法第212條
偽造、變造護照、旅券、免許證、特許證及關於品行、能力服務
或其他相類之證書、介紹書，足以生損害於公眾或他人者，處一
年以下有期徒刑、拘役或三百元以下罰金。
